【裁判字號】    98,上訴,1647
【裁判日期】    990310
【裁判案由】    強盜等
【裁判全文】
臺灣高等法院高雄分院刑事判決        98年度上訴字第1647號
上  訴  人
即  被  告  甲○○
選任辯護人  孔福平律師
上列上訴人因強盜等案件，不服臺灣屏東地方法院98年度訴字第
433 號中華民國98年10月5 日第一審判決（起訴案號：臺灣屏東
地方法院檢察署98年度偵字第913 、1560號），提起上訴，本院
判決如下：
    主  文
上訴駁回。
    事  實
一、甲○○基於意圖為自己不法所有之竊盜犯意，於98年2 月18
    日上午11時許，至丙○○位在屏東縣東港鎮○○街107 之1
    號倉庫（路旁所搭建鐵皮屋）外，徒手搬起置在該處之排油
    煙機1 台而竊取得逞，惟在離去之際旋遭丙○○發覺，甲○
    ○乃將竊得之排油煙機棄置路旁後欲逃離現場，但遭丙○○
    上前攔阻並抓住甲○○上衣衣領處復叫喊其配偶許曾美麒報
    警處理。詎甲○○見狀為脫免逮捕，在與丙○○雙方發生扭
    扯後，竟轉身進入上開倉庫內拿起客觀上可供兇器用之圓鍬
    1 把，朝丙○○頭、身等處揮擊毆打施暴直至該把圓鍬斷成
    兩截後，甲○○又拾起倉庫內另亦足以供兇器用之鐵條1 支
    ，又朝丙○○毆打施暴，造成丙○○受有頭部外傷、左大腿
    皮下瘀血、右大腿皮下瘀血、右肩挫傷皮下瘀血等傷勢，已
    達難以抗拒之程度。
二、甲○○以圓鍬與鐵條接連毆擊丙○○致其難以抗拒後，欲藉
    機逃離現場之際，因見丙○○為閃躲前開毆擊所掉落地上之
    手機（廠牌：NOKIA ，內含門號0000000000號SIM 卡），竟
    另行基於意圖為自己不法所有之竊盜犯意，趁隙徒手竊取丙
    ○○掉落地面之該支手機，得逞後，始自現場離去。嗣因丙
    ○○之配偶許曾美麒已以電話報案，警方隨即於98年2 月18
    日上午11時25分許，在甲○○之屏東縣東港鎮○○路331 巷
    17弄3 號4 樓住處，將其逕行拘提到案，始查獲上情。
三、案經丙○○訴由屏東縣政府警察局東港分局報告臺灣屏東地
    方法院檢察署檢察官偵查起訴。
    理  由
壹、證據之證據能力
一、按鑑定人由審判長、受命法官或檢察官選任；鑑定之經過及
    其結果，應命鑑定人以言詞或書面報告；法院或檢察官得囑
    託醫院、學校或其他相當之機關、團體為鑑定，或審查他人
    之鑑定，並準用第203 條至第206 條之1 等規定；刑事訴訟
    法第198 條、第206 條第1 項、第208 條第1 項分別定有明
    文。關於本件被告於行為時之辨識能力乙節，經原審法院送
    請屏安醫院進行鑑定，該院以98年7 月24日屏安醫字第0980
    245 號鑑定報告書回覆（原審卷第139 頁）；上開鑑定報告
    之內容既係本院委託該機關鑑定後所製作，應屬刑事訴訟法
    第159 條第1 項所指「法律有規定」之例外情形，自有證據
    能力。
二、被告以外之人於偵查中向檢察官所為陳述，依刑事訴訟法第
    159 條之1 第2 項明文規定原則上得為證據。本件證人丙○
    ○、許曾美麒於偵查中所為陳述，係於檢察官面前具結作證
    ，被告、辯護人復未抗辯該審判外陳述有何顯不可信之情況
    ，應有證據能力。
三、傳聞法則乃對於被告以外之人於審判外之言詞或書面陳述，
    亦即針對被告以外之人於審判外以言詞或書面所為之供述證
    據所為之規範。本件被告甲○○行兇所用圓鍬與鐵條之現場
    照片（警二卷24、26、27頁），乃以科學、機械之方式對於
    查獲當時之情況所為忠實且正確之紀錄，性質上並非供述證
    據，故無傳聞法則之適用，於此又查無不得為證據之狀況，
    自均具有證據能力。
四、本件屏東縣警察局東港分局東港派出所扣押筆錄、扣押物品
    目錄表（警二卷9-11頁），均係被告以外之人於審判外所做
    之書面陳述，屬於傳聞證據。惟其本質上屬公務員本於職權
    所為，其正確性及可信性頗高，如有錯誤亦可請求更正，應
    屬第159 條之4 第1 款由公務員職務上所製作之紀錄或證明
    文書，具有證據能力。
五、按被告以外之人於審判外之陳述，雖不符刑事訴訟法第159
    條之1 至之4 等規定，惟經當事人於審判程序同意作為證據
    ，法院審酌該言詞陳述或書面陳述作成時之情況，認為適當
    者，亦得為證據；又當事人、代理人或辯護人於法院調查證
    據時，知有刑事訴訟法第159 條第1 項不得為證據之情形，
    而未於言詞辯論終結前聲明異議者，視為有前項之同意；刑
    事訴訟法第159 條之5 定有明文。本件後述所引用之其他證
    據資料，當事人、辯護人均未於言詞辯論終結前聲明異議，
    本院審酌上開證據作成時，並無不當取供或非法取得之情形
    ，且與待證事項具有關連性，以之作為本案證據亦屬適當，
    故均具證據能力。
貳、實體方面
一、被告甲○○犯加重準強盜罪部分:
（一）訊據被告甲○○對上揭時、地竊取排油煙機得逞後，並持
      丙○○倉庫內之鐵條及圓鍬毆打丙○○之事實，已於原審
      及本院均供承在卷（原審卷165 頁、190 頁、本院卷65頁
      ），惟否認有何強盜之犯意，並辯稱：當時是我要拿被害
      人（丙○○）的排油煙機，但他剛好從家裡出來說這個不
      能拿，我就說，那我還你，他就拉著我先朝我的臉先打3
      下，並拖我到他的倉庫內，我才會持倉庫內鐵條及圓鍬反
      抗，我沒有強盜丙○○的意思，是因受到他的刺激才還手
      云云。被告之辯護人先為被告辯稱：被告是有竊盜行為但
      沒有為脫免逮捕而對被害人施暴，是因被害人懷疑之前失
      竊的物品都是被告所為，所以才抓著被告，被告並不是為
      脫免逮捕而對被害人施暴云云（本院卷128 頁及反面），
      其後又辯稱：被告是因遭丙○○先以圓鍬毆打，因一時氣
      憤，才加以反擊云云（本院卷151 頁反面）。惟查，被告
      甲○○於案發之際，係因已竊得丙○○置在其倉庫外之排
      油煙機，而經丙○○當場發覺並抓住其上衣衣領並阻其離
      去，復要其配偶許曾美麒報警時，被告甲○○為避免被警
      送辦，即轉身進入丙○○路旁之倉庫內，先後持倉庫內之
      圓鍬、鐵條對其加以毆打之事實，業據證人丙○○於偵訊
      及原審均證述不移（偵三卷14-15 頁、原審卷165-166 頁
      ），證人丙○○並證稱：當天我在倉庫裡面整理東西，有
      聽到狗在叫，我就出來看，看到有一個男的（即被告），
      正在搬我的抽油煙機要搬到路上，他看到我跑出來，他就
      把抽油煙機放在地上並要騎腳踏車離開，我就立即上前抓
      住他，質問他為何要偷東西，（你抓住他的時候，他如何
      反應? ）他沒有說什麼，就一直要走，我就叫我老婆報案
      ，他就轉身進去倉庫先拿小圓鍬打我，也有打到我，並且
      把圓鍬打壞等語（偵三卷14頁），復於原審證稱：我當時
      擋在被告旁邊，不讓他走，我一直質問他，但他都不講話
      ，我就朝著屋內叫我太太報警，此時被告的反應就很激烈
      ，他就打我，他拿著我的圓鍬打我身體及大腿，他要打我
      的時候，我就一直往後半跑半退…，我退的過程中我有倒
      坐在地上，被告又繼續拿著圓鍬打我好幾下，打到圓鍬斷
      掉，圓鍬打斷之後，他又去我的倉庫拿出鐵條1 支，當時
      我有站起來又走向他，我要再去攔下他，他就又拿鐵條繼
      續打我，他打了我幾下後，就騎他的腳踏車要走掉，因為
      當時他拿鐵條打我後，我就已經不敢再去抓他了等語（原
      審卷165 頁反面），核與被告上開自白曾持圓鍬及鐵條毆
      打丙○○等情節相符。另證人許曾美麒亦證稱：我當時聽
      到外面有聲音，我先生（丙○○）在外面，我就出去看，
      我有看到先生抓到偷我家抽油煙機的1 個男子（即被告）
      ，我先生就叫我報警，我就進去屋子裡面打電話，後來，
      我再出去的時候，我看到被我先生抓著的那個男子進到我
      家工廠（倉庫之意）拿一個圓鍬，就拿起來追打我先生，
      也有打到我先生，我先生因為怕被打到，就一直退…，打
      到圓鍬斷掉，後來他（被告）又拿了1 支比較細長的鐵條
      ，打了我先生一下等語（偵三卷16頁）相符。又被害人丙
      ○○於案發之際遭被告所持鐵條、圓鍬毆打後，因而受有
      左大腿皮下瘀血6 0.5 公分、右大腿皮下瘀血105 公
      分、右肩挫傷皮下瘀血4 5 公分，並於當日中午12時18
      分許即至輔英科技大學附設醫院急診就醫之事實，復有輔
      英科技大學附設醫院診斷證明書（警二卷14頁）在卷可按
      ，並有被告行兇所用圓鍬（已斷成2 截）與鐵條1 支之現
      場照片（警二卷24、26、27頁）及屏東縣警察局東港分局
      東港派出所扣押筆錄、扣押物品目錄表（警二卷9-11頁）
      在卷可參，足見被告因於不滿丙○○於案發之際對其逮捕
      並阻其離去之行為，且為避免警前來現場對其送辦，始對
      丙○○以圓鍬及鐵條施暴之事實，已甚明確。
（二）另被告及其辯護人雖辯稱：被告係因先遭丙○○毆打才會
      持圓鍬及鐵條加以反擊云云，惟其所述之情節，核與丙○
      ○及其配偶許曾美麒上開證述之情節不符，且證人丙○○
      亦到庭證稱：（你攔住被告時，被告就打你，還是過一陣
      子才打你？）我攔住他的時候，他就到倉庫裡面拿鐵條和
      圓鍬打我等語（本院卷146 頁）。另被告到案當日後其左
      頸部雖有紅色抓痕及頭頂則有疑似有紅腫現象（參警卷30
      -31 頁照片）。惟證人丙○○已證稱：當時是抓住甲○○
      之衣領部位，故被告甲○○其左頸有紅色抓痕，僅足以證
      明當時是經丙○○逮捕之過程所留下之痕跡，然不足以證
      明是由丙○○毆打所致之現象。另由照片顯被告頭頂疑似
      有紅腫現象，惟其是否在被逮捕之過程中所留下之徵象，
      並不明確。況亦與被告上開所辯：曾遭丙○○毆打其臉部
      3 下云云（本院卷128 頁反面），與其身體遭逮捕後所留
      下之上開跡證亦不相符。另被告於案發之後臉部亦未見有
      何受到暴力之外傷可資佐證，故其上開所辯：是先遭丙○
      ○毆打，才對其反擊云云，應屬卸責之詞，委無足採。
（三）被告之辯護人又以：被告於原審準備程序時，因不瞭解準
      強盜與加重強盜之構成要件內容，其自白效力當屬有疑云
      云。惟被告經起訴後，而原審法院於98年4 月27日即指定
      公設辯護人為其辯護（迄至98年9 月11日被告母親始為其
      選任辯護人），被告於98年5 月14日準備程序開庭前，原
      審公設辯護人已詳予解說檢察官起訴之犯罪事實與所犯罪
      名，令被告瞭解「竊盜後脫免逮捕而攜械施暴」之行為在
      法律上乃至少為7 年以上有期徒刑之重罪，並曉諭果確有
      該等罪行應坦然承認等語，而被告歷此案情之說明後，始
      於原審準備程序及審判期日均供承因竊盜且持倉庫內圓鍬
      與鐵條毆打被害人等情不諱，此有被告原審之準備程序、
      審判筆錄、原審法院公設辯護人辯護意旨狀等件在卷可參
      （原審卷45頁反面、第165 頁、第189 頁反面、第47頁）
      ，顯見被告前經原審法院公設辯護人已明確解說本件犯罪
      事實與法律效果，其自應已充分瞭解刑責輕重和利害關係
      ，始於原審審理中自白，自無其辯護人所稱：「被告因於
      原審審理時不瞭解法律而自白」之情節，附此敘明。
（四）辯護人雖又為被告辯稱：被告是因受有器質性腦部傷害很
      容易受到刺激，而本件是被害人先攻擊被告，被告受到刺
      激才攻擊被害人云云（本院卷93頁、102 頁）。惟按精神
      疾病乃屬醫學上精神病科之專門學問，非有專門精神病醫
      學研究之人予以診察鑑定，不足以資斷定；行為人平時是
      否確有精神疾病、實施犯罪行為之時精神病有無間斷，自
      應由專門醫師診察後加以鑑定，始能論擬（最高法院47年
      台上字第1253號、17年上字第305 號判例意旨可參）。本
      件經原審法院送請屏安醫院進行鑑定，結果略以：被告雖
      罹患精神官能性憂鬱症、酒精濫用等病狀，但評估後並未
      發現有認知功能缺陷之情形，另案發當天被告亦自承未飲
      用酒類或其他刺激性物質，無因酒精等作用而影響判斷力
      之情形，再被告尚能自述案發當天經過，並瞭解該時周遭
      情狀，其意識清醒，僅情緒反應較常人為激烈，故被告犯
      案時之精神狀態，亦未顯示認知功能或判斷力有所缺損等
      語，有上開鑑定報告1 份附卷為憑（原審卷第139 頁）。
      是該鑑定結論，執行鑑定之醫師既為精神科專業醫師（證
      書字號：精專醫字第1145號），又經依法具結在卷，其評
      估個人史、家庭史、病史、一般身體與神經系統檢查、心
      理測驗、精神狀態檢查等情狀，業於鑑定報告中詳加說明
      「認定被告於案發時未因病致影響行為之認知與判斷」之
      理由，此鑑定之進行方式、診斷過程、採取方法，就形式
      上觀察亦無瑕疵，被告、辯護人復未能針對上開鑑定之專
      業性加以具體駁斥，故本院依此鑑定之結果，應認被告於
      行為當時欠缺辨識能力或有減低之情，自認被告無刑法第
      19條之適用。是辯護人上開所辯，亦難為有利被告之認定
      。
（五）又按刑法第329 條之規定旨在以刑罰之手段，保障人民之
      身體自由、人身安全及財產權，免受他人非法之侵害。其
      立法者就竊盜或搶奪而當場施以強暴、脅迫者，僅列舉防
      護贓物、脫免逮捕或湮滅罪證三種經常導致強暴、脅迫行
      為之具體事由，係選擇對身體自由與人身安全較為危險之
      情形，視為與強盜行為相同，故經該規定擬制為強盜罪之
      強暴、脅迫構成要件行為，須其施暴之行為已達於使人難
      以抗拒之程度者，始足構成。（司法院大法官會議釋字第
      630 號已明示其旨）。本件被告行竊後為脫免丙○○之逮
      捕，始對丙○○以圓鍬及鐵條對之施暴，造成丙○○案發
      後在輔英科技大學附設醫院急診就醫，業如前述，故被告
      對丙○○施暴所為應造成被害人已達難以抗拒之程度，應
      甚明確。
（六）又按刑法第330 條之強盜罪，不僅指自始犯同法第328 條
      之強盜罪而言，即同法第329 條之準強盜罪，亦包括之，
      故犯準強盜罪而有該法第321 條第1 項各款情形之一，自
      應依第330 條論處。又所謂犯準強盜罪而有同法第321 條
      第1 項第3 款之情形，【不論行為人於竊盜之初即持有兇
      器，或於施強暴脅迫行為時始臨時起意持有兇器，其對生
      命、身體、安全之構成威脅並無二致】，且刑法第330 條
      第1 項之規定，於攜帶兇器之情形，即指於強盜過程中攜
      帶兇器而言；而準強盜罪之罪質所以由竊盜轉為強盜，即
      因為脫免逮捕或防護贓物而施以強暴、脅迫，其強盜罪質
      已顯現於其強暴、脅迫行為之危害性，故行為人於犯準強
      盜罪之施強暴、脅迫過程中持有兇器，該強暴、脅迫所生
      危害即應予加重，於此情形，依刑法第330 條第1 項論以
      加重準強盜罪，自與該條項之加重意旨相符。（參照最高
      法院95年度台上字第4335號判決）。本件被告行竊當時雖
      係係徒手為之，然其為脫免逮捕之際對被害人丙○○施暴
      所持之圓鍬、鐵條均屬質地堅硬之工具，此有現場照片可
      稽（警二卷27頁），足見已屬客觀上可供兇器用之工具施
      暴，故依上開最高法院判決意旨說明，被告應負加重準強
      盜之罪責。故被告之辯護人主張：鐵條及圓鍬均置在丙○
      ○之倉庫中，並非被告行竊所攜帶兇器，不構成加重強盜
      罪云云（本院102 頁），則有誤會。綜上，本件被告犯準
      強盜罪之事證，已甚明確，犯行洵堪認定。
二、被告竊取丙○○手機部分：
    訊據被告甲○○矢口否認有何行竊丙○○手機犯行，並辯稱
    ：98年2 月18日伊對丙○○毆打後，就空手離去，根本沒拿
    走丙○○的手機，他說手機是我竊取的，但沒有直接的證據
    ，我當時在警局也沒有帶手機，事後該手機卻仍有訊號發出
    題，所以不可能是我打的云云。惟查甲○○以圓鍬與鐵條接
    連毆擊丙○○後，即藉此機會逃逸之際，因又另見到丙○○
    為閃躲前開毆擊而掉落於地上之該手機1 隻（廠牌：NOKIA
    ，內含門號0000000000號SIM 卡1 張），竟趁隙徒手竊取丙
    ○○該掉落地面之手機後始行離去之事實，業據證人丙○○
    迭於偵查、原審及本院審理中證述綦詳（偵三卷第15頁、原
    審卷第165 頁反面以下、本院卷146 頁），核與證人許曾美
    麒偵訊中證稱：後來（被告）又拿了我先生（丙○○）的掉
    在地上的手機，我先生有叫他把手機還給我先生，但是他還
    是拿走了等語相符（偵三卷16頁）。又丙○○見狀隨即於案
    發當日（98年2 月18日）囑其配偶許曾美麒於同日旋即辦理
    以原門號換發新SIM 卡乙節，復經證人丙○○於原審證述在
    卷（原審卷166 頁）。而該門號0000000000號SIM 卡則已於
    98年2 月18日下午16時25分32秒在中華電信股份有限公司（
    簡稱中華電信公司）東港服務中心辦理換發之事實，亦有中
    華電信公司98年12月9 日屏服一股（98）字第43號函在卷可
    按（本院卷70頁），是丙○○果真未有失竊該支0000000000
    號行動電話（含SIM 卡），則何須猶於案發當日再囑其配偶
    前往中華電信公司東港服務中心辦理換發含SIM 卡之理，故
    丙○○、許曾美麒上開證述該0000000000號行動電話（含SI
    M 卡）係遭被告竊取之情節，洵非無據。另被告之辯護人雖
    主張：該0000000000號行動電話（含SIM 卡）於98年2 月18
    日上午11時許，既然是因丙○○掉落並由被告取走，而被告
    又已於當日上午11時30分經警至其住處逕行拘提後，則何以
    該支0000000000號行動電話猶於當日下午16時25分32秒前，
    仍有多通電話與丙○○住處（08）0000000 號住處聯絡之訊
    息，足見上開0000000000號行動電話（含SIM 卡），並非被
    告所竊云云（本院卷82-83 頁）。惟被告竊走丙○○上開00
    00000000號行動電話（含SIM 卡）後，始行離去之事實，業
    據證人丙○○、許曾美麒證述如前，而被告則自取走該0000
    000000號行動電話（含SIM 卡）並返回其住處後，始遭警拘
    提，此有臺灣屏東地方法院檢察署檢察官核發拘票可按（警
    二卷3 頁），足見該0000000000號行動電話（含SIM 卡），
    曾在被告持有狀態，已甚明確。故縱令被告事後或加以丟棄
    或轉交他人，則均不影響其行竊之犯行。又按一般現行手機
    之功能均置有個人聯絡簿或回撥之功能，若該支0000000000
    號行動電話取得人以丙○○在該行動電話聯絡簿或以回撥之
    功能撥打丙○○原先儲存在其手機內聯絡電話《含丙○○住
    處（08）0000000 號》，因而造成該支手機事後仍有與丙○
    ○住處有通聯紀錄之訊息，亦非無可能。況審之，若非被告
    確有竊取該支手機，殊難想像證人丙○○、許曾美麒會為此
    甘冒偽證罪責之風險，且再佯稱手機被偷，進而大費周章當
    日即前往申請以原門號換發新SIM 卡之必要，再觀證人丙○
    ○報案後旋於同日即向警明確表示被告行竊手機，此亦足徵
    其證述係當日甫經發生之事實，而非間隔多日始蓄意編纂或
    事後設詞誣陷所為，故其與許曾美麒之證述手機失竊之情節
    ，自屬可信，故被告之辯護人以前詞為被告置辯，亦難為有
    利被告之認定。
三、本件被告甲○○竊取排油煙機後為脫免逮捕而持圓鍬、鐵條
    向被害人施暴致其難以抗拒程度，核其此部分所為，係犯刑
    法第329 條、第330 條第1 項、第321 條第1 項第3 款之加
    重強盜罪。本件被告甲○○乃因告訴人丙○○逮捕及攔阻，
    為脫免逮捕而接連施暴，以令告訴人丙○○難以抗拒，始得
    藉機脫逃，顯見被告前開施暴之舉，乃以排除逮捕為目的，
    此致告訴人丙○○因而所受之傷害，應係施予強暴之當然結
    果，尚非被告另有傷害之意思，自不另論刑法第277 條第1
    項之罪（參照最高法院95年度台上字第3915號、97年度台上
    字第1928號判決意旨）。公訴意旨另認被告此部分涉犯傷害
    罪嫌云云，即有未洽，附此敘明。又被告甲○○乘丙○○於
    其手機掉落地面之際擅自取走，則另犯刑法第320 條第1項
    之竊盜罪。被告甲○○所犯上開加重準強盜罪及竊盜罪2 罪
    間，其犯意個別、行為互殊，應分論併罰。
、原審認被告甲○○罪證明確；因而適用刑事訴訟法第299 條
    第1 項前段刑法第320 條第1 項、第329 條、第330 條第1
    項、第321 條第1 項第3 款、第51條第5 款，刑法施行法第
    1 條之1 第1項 前段，並審酌被告前科素行、犯罪之動機、
    目的、手段等一切情狀，對其犯加重準強盜罪部分，量處有
    期徒刑7 年2 月；另對犯竊盜手機罪部分，則量處有期徒刑
    3 月，上開2 罪與其餘另所犯竊取腳踏車之竊盜罪3 罪（原
    審各量處有期徒刑3 月，被告均已於98年11月23日撤回上訴
    ）及在警局傷害丙○○之傷害罪（原審量處有期徒刑2 月，
    被告亦已於98 年11 月23日撤回上訴），定應執行有期徒刑
    7 年8 月。其認事用法，核無不合，量刑亦屬允當。被告上
    訴意旨否認犯罪並指摘原判決關於此部分（準加重強盜罪及
    行竊取手機）不當，均無理由，應予駁回。
肆、又被告於97年5 月某日竊取丁○○之腳踏車、同年5 月3 日
    竊取戊○○之腳踏車、同年5 月5 日竊取乙○○之腳踏車及
    98年2 月18日中午12時在警局派出所毆打丙○○犯傷害罪（
    含毀損罪）部分，既均已於98年11月23日一併撤回上訴，此
    有本院撤回上訴聲請書在卷可按（本院卷36頁），均經原審
    判決確定，自不另論列，附此敘明。
據上論斷，應依刑事訴訟法第368條，判決如主文。
本案經檢察官陳建年到庭執行職務。
中    華    民    國    99    年    3     月    10    日
                  刑事第十庭    審判長法  官  陳中和
                                      法  官  林水城
                                      法  官  李政庭
以上正本證明與原本無異。
加重強盜罪部分如不服本判決應於收受本判決後10日內向本院提
出上訴書狀，其未敘述上訴理由者，並得於提起上訴後10日內向
本院補提理由書狀（均須按他造當事人之人數附繕本）「切勿逕
送上級法院」。
其餘部分不得上訴。
中    華    民    國    99    年    3     月    10    日
                                      書記官  周青玉
附錄本判決論罪科刑法條：
刑法第320條
意圖為自己或第三人不法之所有，而竊取他人之動產者，為竊盜
罪，處五年以下有期徒刑、拘役或五百元以下罰金。
意圖為自己或第三人不法之利益，而竊佔他人之不動產者，依前
項之規定處斷。
前二項之未遂犯罰之。
刑法第329條
竊盜或搶奪，因防護贓物、脫免逮捕或湮滅罪證，而當場施以強
暴脅迫者，以強盜論。
刑法第330條
犯強盜罪而有第三百二十一條第一項各款情形之一者，處七年以
上有期徒刑。
前項之未遂犯罰之。
刑法第321條
犯竊盜罪而有左列情形之一者，處六月以上、五年以下有期徒刑
：
一、於夜間侵入住宅或有人居住之建築物、船艦或隱匿其內而犯
    之者。
二、毀越門扇、牆垣或其他安全設備而犯之者。
三、攜帶兇器而犯之者。
四、結夥三人以上而犯之者。
五、乘火災、水災或其他災害之際而犯之者。
六、在車站或埠頭而犯之者。
前項之未遂犯罰之。

司法院資訊處製作；財團法人民間司法改革基金會備份。
